# 免税吸收合并资产暂时性差异转回

提问人：进击de巨人 时间：2020-05-09 20:34:44
请问各位老师，在免税吸收合并中，合并企业吸收的资产的计税基础和账面价值不同而导致的在暂时性差异确认递延所得税计入了商誉，那么在资产的后续计量中，该暂时性差异的转回计入所得税科目还是计入商誉？？是因为当时吸收的时候该差异的产生是因为合并，所以计入商誉，而此后暂时性差异的转回是因为折旧，所以计入当期损益吗？？这里边有一个大的原则吗？？@chenyiwei @zhs7403 @与时俱进de驴子 @polariswong @younghan @cfj137 @税缘 1971 @艺海拾贝 @liubin988513 @失之东隅 @李Q @地瓜梅会计

回答人：chenyiwei
虽然初始确认的暂时性差异相关递延所得税负债的确认金额计入商誉，但后续转回该部分暂时性差异，是通过折旧、摊销或者成本结转，这些金额都计入了合并报表层面的损益。相应地，这些递延所得税负债后续转回时，应贷记合并报表层面的“所得税费用——递延所得税费用”。